【裁判字號】    95,訴,175
【裁判日期】    950216
【裁判案由】    毒品危害防制條例
【裁判全文】
臺灣彰化地方法院刑事判決        九十五年度訴字第一七五號
公  訴  人  臺灣彰化地方法院檢察署檢察官
被      告  甲○○
                    （現在臺灣雲林第二監獄執行中）
上列被告因違反毒品危害防制條例案件，經檢察官提起公訴（九
十四年度毒偵字第五九二四號），由本院合議庭裁定依簡式審判
程序審理判決如下：
    主  文
甲○○連續施用第一級毒品，累犯，處有期徒刑壹年伍月，扣案
之殘留海洛因之殘渣袋貳個均沒收銷燬之、注射針筒支、杓子
壹支均沒收之；又連續施用第二級毒品，累犯，處有期徒刑捌月
。應執行有期徒刑貳年，扣案之殘留海洛因之殘渣袋貳個均沒收
銷燬之、注射針筒支、杓子壹支均沒收之。
    事  實
一、甲○○前曾於民國八十三年二月十五日，因違反肅清煙毒條
    例、麻醉藥品管理條例案件，經臺灣臺中地方法院以八十二
    年度訴字第四七０二號分別判處有期徒刑三年二月、三月，
    並定應執行刑為有期徒刑三年三月確定；又於八十四年間，
    因違反肅清煙毒條例、麻醉藥品管理條例案件，經臺灣臺中
    地方法院以八十三年度訴字第二五九九號分別判處有期徒刑
    三年六月、六月，並定應執行刑為有期徒刑三年十月確定，
    上開刑期經入監接續執行後，已於九十三年一月七日執行完
    畢。其又曾因施用毒品案件，經送執行觀察、勒戒後，因認
    有繼續施用毒品之傾向，乃續為執行強制戒治，後經戒治所
    評定合格，認無繼續戒治之必要，於八十八年十二月十日停
    止戒治，所餘期間付保護管束，上開保護管束期間已於八十
    九年四月二十八日屆滿，並由臺灣彰化地方法院檢察署檢察
    官以八十九年度戒毒偵字第三一九、三二０號（起訴書漏載
    八十九年度戒毒偵字第三一九號）案件為不起訴之處分確定
    ；再因施用第一、二級毒品案件，於九十四年六月七日經臺
    灣高等法院臺中分院以九十四年度上訴字第九二三號分別判
    處有期徒刑一年二月、七月，並定應執行刑為有期徒刑一年
    八月在案（該案嗣已於九十四年六月二十七日確定，尚未執
    行完畢）。詎仍不知警惕，於前揭臺灣高等法院臺中分院九
    十四年度上訴字第九二三號一案於九十四年六月七日宣判後
    ，竟又另行基於施用第一級毒品海洛因之概括犯意，自九十
    四年六月十日起至同年十月二十二日下午一時許止，以平均
    一天施用一次之量，在其位於南投縣名間鄉田仔村田仔巷十
    號住處、友人陳正雄（所涉違反毒品危害防制條例罪嫌，另
    由臺灣彰化地方法院檢察署檢察官偵查處理）位於彰化縣彰
    化市○○街二一巷八號居所，以將少許海洛因粉末置入注射
    針筒內加水後，再以針筒注射手臂施用之方式，連續施用第
    一級毒品海洛因多次。又另行基於施用第二級毒品甲基安非
    他命（起訴書誤載為安非他命）之概括犯意，自九十四年六
    月十日起至同年十月二十二日下午一時餘許（起訴書誤載為
    一時許）止，以平均二個星期施用一次之量，在其前址住處
    及友人陳正雄之上開居所，以將少許甲基安非他命放入吸食
    器內，以火燒烤再吸其煙霧之方式，連續施用第二級毒品甲
    基安非他命多次。嗣於九十四年十月二十二日下午三時三十
    分許，為警持搜索票前往陳正雄前揭住處搜索時當場查獲，
    並起獲甲○○所有之殘留海洛因之殘渣袋二個及其所有、供
    施用海洛因所用之注射針筒三支、杓子一支扣案。
二、案經彰化縣警察局二林分局報請臺灣彰化地方法院檢察署檢
    察官偵查起訴，由本院合議庭裁定依簡式審判程序審理。
    理  由
一、訊據被告甲○○對於上揭事實坦承不諱，且有彰化縣警察局
    二林分局查獲毒品案件採驗尿液登記簿、彰化縣衛生局煙毒
    尿液檢驗成績書各一件在卷可稽，並有被告所有之殘留海洛
    因之殘渣袋二個（前開殘渣袋二個所殘留之白粉均係海洛因
    一節，已據被告於本院審理時供明，參以前開彰化縣衛生局
    煙毒尿液檢驗成績書之檢驗結果，堪認被告上開供述為可信
    ）及其所有、供施用海洛因所用之注射針筒三支、杓子一支
    扣案可佐，被告就其有連續施用第一級毒品海洛因及連續施
    用第二級毒品甲基安非他命之自白與事實相符。此外，復有
    臺灣彰化地方法院檢察署刑案資料查註紀錄表、臺灣高等法
    院被告全國前案紀錄表、在監在押全國紀錄表各一份在卷可
    考，本件事證明確，被告犯行洵堪認定。
二、按海洛因係毒品危害防制條例所定之第一級毒品，而甲基安
    非他命則係同條例所定之第二級毒品，均不得非法施用。核
    被告所為，係犯毒品危害防制條例第十條第一項之施用第一
    級毒品罪及同條第二項之施用第二級毒品罪。其為供施用第
    一級毒品及第二級毒品而持有各該級毒品之低度行為，應各
    為施用之高度行為所吸收，均不另論罪。又被告先後多次之
    施用第一級毒品海洛因及施用第二級毒品甲基安非他命之犯
    行，均時間緊接，犯罪構成要件相同，顯各係基於概括之犯
    意反覆為之，均為連續犯，應依連續犯之規定，各論以一罪
    ，並均加重其刑。被告所犯上開二罪間，犯意各別，罪質互
    殊，應予分論併罰。再被告前曾於八十三年二月十五日，因
    違反肅清煙毒條例、麻醉藥品管理條例案件，經臺灣臺中地
    方法院以八十二年度訴字第四七０二號分別判處有期徒刑三
    年二月、三月，並定應執行刑為有期徒刑三年三月確定；又
    於八十四年間，因違反肅清煙毒條例、麻醉藥品管理條例案
    件，經臺灣臺中地方法院以八十三年度訴字第二五九九號分
    別判處有期徒刑三年六月、六月，並定應執行刑為有期徒刑
    三年十月確定，上開刑期經入監接續執行後，已於九十三年
    一月七日執行完畢，有臺灣彰化地方法院檢察署刑案資料查
    註紀錄表、臺灣高等法院被告全國前案紀錄表各一份在卷可
    考，其於五年以內再犯本件有期徒刑以上之二罪，均為累犯
    ，應依刑法第四十七條之規定，各遞加重其刑。爰審酌被告
    之素行、犯罪之動機、目的、施用毒品係戕害自身健康、施
    用毒品海洛因及施用毒品甲基安非他命之期間、次數、所生
    危害及犯罪後之態度等一切情狀，分別量處如主文所示之刑
    ，並定其應執行之刑，以示懲儆。
三、扣案之殘留海洛因之殘渣袋二個（其上所殘留之海洛因與殘
    渣袋二個均已無法析離，是前開殘渣袋二個亦均應視為毒品
    ），均為查獲之毒品，均應依毒品危害防制條例第十八條第
    一項前段之規定宣告沒收銷燬之；又扣案注射針筒三支、杓
    子一支，均為被告所有供施用海洛因所用之物，亦據被告陳
    明在卷，爰均依刑法第三十八條第一項第二款之規定併予宣
    告沒收之。
據上論斷，應依刑事訴訟法第二百七十三條之一第一項、第二百
九十九條第一項前段，毒品危害防制條例第十條第一項、第二項
、第二十三條第二項、第十八條第一項前段，刑法第十一條前段
、第五十六條、第四十七條、第五十一條第五款、第三十八條第
一項第二款，判決如主文。
本案經檢察官高如應到庭執行職務
中    華    民    國  九十五  年  二    月    十六    日
                  刑事第二庭    法  官  李雅俐
以上正本證明與原本無異。
如不服本判決，應於判決送達後十日內，向本院提出上訴狀（須
附繕本）。
中    華    民    國  九十五  年  二    月    十六    日
                                  書記官  陳秀娟
附錄論罪科刑法條：
毒品危害防制條例第十條：
施用第一級毒品者，處六月以上五年以下有期徒刑。
施用第二級毒品者，處三年以下有期徒刑。


司法院資訊處製作；財團法人民間司法改革基金會備份。
